臺灣彰化地方法院民事判決　99年度訴字第1048號
原　　　告　賴上
訴訟代理人　林世祿律師
複代理人　　江欣鞠
被　　　告　賴茂松
訴訟代理人　賴東鳴
被　　　告　賴勝倡
　　　　　　賴烽照
　　　　　　蘇維橏
　　　　　　江宸珅
訴訟代理人　賴均地
上列當事人間請求分割共有物事件，本院於民國100年3月17日言
詞辯論終結，茲判決如下：
    主      文
兩造共有坐落彰化縣大村鄉○○段721地號、面積6199.68平方公
尺土地，如附圖所示編號A部分面積1033.28平方公尺分歸原告取
得；編號B部分面積516.64平方公尺分歸被告江宸珅取得；編號C
部分面積516.64平方公尺分歸被告賴茂松取得；編號D部分面積
516.64平方公尺分歸被告賴烽照取得；編號E部分面積516.64平
方公尺分歸被告賴勝倡取得；編號F部分面積3099.84平方公尺分
歸被告蘇維橏取得。
訴訟費用由兩造按附表所示應有部分之比例負擔。
    事實及理由
一、原告起訴主張：
    坐落彰化縣大村鄉○○段721地號土地（下稱系爭土地）為
    兩造所共有，兩造應有部分之比例如附表所示。兩造就系爭
    土地並無因物之使用目的不能分割之情事，亦無訂有不分割
    之期限，迄無法達成協議分割方案，爰依民法第823、824條
    及農業發展條例第16條第1項第4款之規定，請求裁判分割系
    爭土地，並聲明請求判決如主文所示。
二、被告均陳稱：同意原告分割方案。
三、原告主張系爭土地為兩造所共有，應有部分如附表所示，系
    爭土地並無因物之使用目的不能分割或契約訂有不分割期限
    之情形，且兩造無法協議分割之事實，已據其提出土地登記
    謄本、地籍圖等件為證，且為被告所不爭執，堪信為真實。
    是以原告依民法第823條第1項、第824條第2項之規定，請求
    分割系爭土地，於法有據，應予准許。
四、按共有人因共有物分割之方法不能協議決定，而提起分割共
    有物之訴，應由法院斟酌共有物之性質、共有人之意願、全
    體共有人之利益、經濟效用等因素，秉持公平原則，而為適
    當之分配。查系爭土地之分割方法，如附圖所示之分割方案
    ，分割線筆直，且為全體共有人所同意，是本院審酌共有人
    之意願及全體共有人之利益等一切情狀，認為以附圖所示方
    案分割，應屬適當。爰諭知系爭土地之分割方法如主文第1
    項所示。
五、訴訟費用負擔之依據：民事訴訟法第78條、第80條之1、第
    85條第1項但書。
中    華    民    國   100    年    3     月    24    日
                  民事第二庭    法  官  施錫揮
以上正本係照原本作成。
如不服本判決，須於判決送達後20日內向本院提出上訴狀。（須
按他造當事人之人數附繕本）。如委任律師提起上訴者，應一併
繳納上訴審裁判費。
中    華    民    國   100    年    3     月    24    日
                                書記官  梁高賓
附表：
┌──┬───┬──────┐
│編號│共有人│應有部分比例│
├──┼───┼──────┤
│1   │賴茂松│60分之5     │
├──┼───┼──────┤
│2   │賴勝倡│60分之5     │
├──┼───┼──────┤
│3   │賴烽照│60分之5     │
├──┼───┼──────┤
│4   │賴上  │60分之10    │
├──┼───┼──────┤
│5   │蘇維橏│2分之1      │
├──┼───┼──────┤
│6   │江宸珅│60分之5     │
└──┴───┴──────┘